臺灣高等法院臺南分院刑事判決　　　　　　　　　　　　　　　　　　　　行股
　　上　訴　人
　　即　被　告　甲　○　○
右上訴人因妨害公務等案件，不服臺灣嘉義地方法院九十年度易字第七七八號中華民
國九十一年四月十日第一審判決（起訴案號：臺灣嘉義地方法院檢察署九十年度偵字
第四二一一號），提起上訴，本院判決如左：
    主      文
原判決撤銷。
甲○○損壞公務員職務上掌管之物品，累犯，處有期徒刑參月，如易科罰金以參佰元
折算壹日。又以加害生命之事，恐嚇他人致生危害於安全，累犯，處拘役肆拾日，如
易科罰金以參佰元折算壹日，扣案之割草刀壹把沒收。又公然侮辱人，處罰金壹仟元
，如易服勞役以參佰元折算壹日。
    事      實
甲○○曾於民國（下同）八十九年間犯妨害公務罪，經原審法院判處有期徒刑二月確
定，已於八十九年七月十日易科罰金執行完畢，猶不知悔改，復因改建房屋與鄰居黃
火木、黃王料夫妻時生摩擦，竟基於公然侮辱及恐嚇之犯意，於九十年六月二十五日
下午五時許飲酒後，在嘉義縣水上鄉大崙村大崙一二二之十號前，以「幹你娘」等語
公然辱罵黃火木及黃王料，並持割草刀一把揚言要殺害黃火木及黃王料，以加害生命
之事恐嚇黃火木、黃王料，致黃火木、黃王料心生畏懼而危害於安全，旋經黃火木報
警前來當場查獲，並扣得割草刀一把。嗣嘉義縣警察局水上分局水上派出所員警李益
民，著制服將甲○○帶回派出所偵訊時，其又另行起意，在派出所內以手腳搗毀辦公
桌二張及推倒鐵櫃一只，損壞公務員職務上所掌管之物品。案經黃火木訴由嘉義縣警
察局水上分局報請臺灣嘉義地方法院檢察署檢察官偵查起訴。
    理      由
一、訊據上訴人即被告甲○○，矢口否認有何公然侮辱、恐嚇危害安全、及損壞公物
    之犯行，並辯稱：當時其已喝醉酒，不知發生何事，且扣案之割草刀亦非其所有
    云云。然查被告如何為右揭公然侮辱、及恐嚇危害安全之犯罪事實，已迭據告訴
    人黃火木及被害人黃王料二人，先後在警訊及原審指訴：「甲○○喝醉酒騎機車
    到我住處前，就開始辱罵，並叫我們夫妻倆有膽出來，當我們出門後，甲○○就
    從機車置物箱內拿出一把割草刀，向上揚起，並對我們說要殺死我們兩人，我當
    時很害怕，於是與丈夫黃火木馬上逃進房內躲避」等語不移；另被告如何在派出
    所內損壞公物之犯罪事實，亦據證人即水上分局水上派出所警員陳敬中、黃大興
    、李益民三人，在原審一致證稱：「將被告帶回派出所後，被告有借酒發瘋的情
    形，並毀損派出所鐵櫃、玻璃，就在做筆錄的桌子旁」等語屬實；並有有照片五
    張、報告一紙附於警卷足稽，及經警查獲之割草刀一把扣案為憑。參以被告既不
    諱言與告訴人黃火木夫妻間時有糾紛，並曾多次侮辱、恐嚇告訴人黃火木夫妻，
    致被法院判處罪刑，亦有原審八十九年易字第三０七號判決正本，附於原審卷足
    參，再酌以員警據報至現場處理時，被告確有在場，並自其所有之機車置物箱內
    搜獲該割草刀一把，顯見告訴人黃火木夫妻並非空言虛構誣指被告。且被告案發
    時既尚得口出惡言辱罵告訴人黃火木夫妻，及持割草刀恐嚇告訴人黃火木夫妻，
    繼於恐嚇後將該割草刀放置於機車置物箱內，亦見其當時之心神意志並無失常情
    事，是縱其於案發前有喝酒之事實，仍尚未達酒醉不省人事之程度，其無非係藉
    喝酒壯膽用以滋事而已，要難以此獲邀免責。又被告公然以「幹你娘」粗鄙之言
    語，辱罵告訴人黃火木夫妻，自足損告訴人黃火木夫妻之名譽。另被告持割草刀
    揚言要殺害告訴人黃火木夫妻，致告訴人黃火木報警前來處理，亦足認其以加害
    生命之事恐嚇告訴人黃火木夫妻，已使告訴人黃火木夫妻因而心生畏怖。綜上本
    件事證已臻明確，不容被告空言以酒醉卸責，其犯行洵堪認定，應予依法論科。
二、查被告於派出所偵訊時，損壞派出所之辦公桌等公物，因非對依法執行公務之員
    警施予強暴，核係犯刑法第一百三十八條之損壞公務員職務上掌管之物品罪，公
    訴人認係犯刑法第一百三十五條第一項之對於公務員依法執行職務時施強暴罪，
    尚有未洽，起訴法條應予變更。又其對於告訴人黃火木夫妻辱罵三字經，及持割
    草刀恐嚇告訴人黃火木夫妻，核係犯刑法第三百零九條第一項之公然侮辱罪，及
    刑法第三百零五條之恐嚇危害安全罪。其同時以一行為公然侮辱告訴人黃火木夫
    妻二人，及同時以一行為恐嚇告訴人黃火木夫妻二人，而分別觸犯二個公然侮辱
    罪、及二個恐嚇危害安全罪，均應依想像競合犯之例，各從一重之公然侮辱罪、
    及恐嚇危害安全罪處斷。其曾有前開犯罪事實欄所載之犯罪前科，不惟已為其所
    自承，並有其全國前案紀錄表在卷可佐，其於有期徒刑執行完畢後，五年內再犯
    本件法定刑有期徒刑以上之恐嚇危害安全、損壞公物二罪，應依累犯規定就該二
    罪加重其刑。其所犯公然侮辱、恐嚇危害安全、損壞公物三罪，犯意各別，罪名
    互異，應分論併罰。原審認被告罪證明確，因予論罪科刑，固非無見。惟查原判
    決就被告損壞公物部分，論處對於公務員依法執行職務時施強暴罪刑；就被告恐
    嚇危害安全部分，未緊接於宣告刑下為沒收之諭知；就被告公然侮辱部分，誤依
    累犯規定加重其刑；均與法有違或有未洽。被告上訴意旨，否認犯罪，指摘原判
    決不當，雖無足取；惟原判決既有可議，自應由本院將原判決予以撤銷改判。爰
    審酌被告之素行、犯罪之動機、目的、方法、所生危害、及其犯後態度等一切情
    狀，對其所犯三罪各量處如主文第二項所示之刑，並分別諭知有期徒刑如易科罰
    金，及罰金如易服勞役之折算標準，以資懲儆。另扣案之割草刀一把，既係自其
    機車置物箱內起出，當係其所有，且係供犯罪所用之物，亦應依法併予宣告沒收
    。
三、據上論斷，應依刑事訴訟法第三百六十九條第一項前段、第三百六十四條、第三
    百條、第二百九十九條第一項前段，刑法第一百三十八條、第三百零五條、第三
    百零九條第一項、第四十七條、第四十一條第一項前段、第四十二條第二項、第
    三十八條第一項第二款，罰金罰鍰提高標準條例第一條前段、第二條，判決如主
    文。
本案經檢察官曾顯智到庭執行職務
中      華      民      國    九十一    年      六      月    二十五    日
                                  臺灣高等法院臺南分院刑事第二庭
                                      審判長法官  林  永  茂
                                            法官  宋  明  蒼
                                            法官  陳  清  溪
右正本證明與原本無異。
恐嚇及公然侮辱二罪不得上訴。
損壞公物罪部分如不服本判決，應於判決送達後十日內向本院提出上訴狀，其未敘述
理由出上訴狀後十日內向本院補提理由書（應附繕本)。
                                     法院書記官  劉  岳  文
中      華      民      國    九十一    年      六      月    二十五    日
刑法第一百三十八條：
毀棄、損壞或隱匿公務員職務上掌管或委託第三人掌管之文書、圖畫、物品，或致令
不堪用者，處五年以下有期徒刑。
刑法第三百零五條：
以加害生命、身體、自由、名譽、財產之事，恐嚇他人致生危害於安全者，處二年以
下有期徒刑、拘役或三百元以下罰金。
刑法第三百零九條第一項：
公然侮辱人者，處拘役或三百元以下罰金。
